# 请教陈版主：收购日前社保追缴义务归属

提问人：我爱苏蜜 时间：2020-07-22 22:44:00
陈版主您好！A公司收购B公司，收购协议中约定，收购日前如果由于社保或者税务未足额缴纳，导致日后需要补缴时，一切损失风险均由B公司的卖方小股东承担，与B公司无关。目前已知收购日时点，有未足额缴纳的情况，请问这种情况下，是否应该在收购日当天同时确认一个应付职工薪酬-社保，和其他应收款-小股东？还是可以同时不确认，因为对收购日当天B公司的净资产没有影响。非常感谢您！

回答人：chenyiwei
应该在收购日当天同时确认一个应付职工薪酬-社保，和其他应收款-小股东。这两项债权债务对应的交易对手不同，且通常需先由B公司支付后（B公司是法定的缴纳义务人）再由A向原卖方追偿，所以需要分别确认资产和负债，不能抵销列报。